【裁判字號】    90,易,219
【裁判日期】    900829
【裁判案由】    竊盜
【裁判全文】
臺灣新竹地方法院刑事判決                            九十年度易字第二一九號
    公  訴  人  臺灣新竹地方法院檢察署檢察官
    被      告  丙○○
右列被告因竊盜案件，經檢察官提起公訴（九十年度偵字第一一○五號），及移
案審理（九十年度偵字第一三八九號），本院判決如左：
    主  文
丙○○連續竊盜，處有期徒刑柒月。
    事  實
一、丙○○意圖為自己不法之所有，並基於竊盜之概括犯意，連續先後（一）於九十
    年二月十日凌晨三時許，在新竹市○○區○○里○○鄰○○路一百二十七巷十三
    號處，發現戊○所使用停放於其住宅前之車牌號碼Ｒ三—四五一二號自小客車之
    鑰匙未取下，乃趁機竊取該車，得手後供己使用。嗣因丙○○對車輛之使用常識
    不足，駕駛上開自小客車行經新竹縣寶山鄉及雙溪等處山上時，引擎過熱故障無
    法啟動後，即將該車棄置在新竹縣寶山香山區○○道路，鑰匙另藏置在位於新竹
    市香山區不詳處所之土地公廟旁之花盆底部。（二）其又基於同一概括犯意，於
    九十年二月十一日九時許，在新竹市○○里○○○街七號前處，發現乙○○所有
    停放路邊之車牌號碼ＪＹ—六三六一號自小客車之鑰匙未拔下，乃趁四下無人注
    意之際，下手竊取上揭自小客車，得手後留供己用。嗣於九十年二月十一日十九
    時五十分許在苗栗縣竹南鎮○○路與新竹市○○○○○道口處為警查獲，並扣得
    車牌號碼ＪＹ—六三六一號之自小客車一輛（已發還）。復經警循線於九十年二
    月十三日在新竹市香山區大庄一帶（中華派出所）附近、香北路土地公廟旁花盆
    底部查獲鑰匙三支（已發還），及於九十年二月十四日十一時許在新竹縣寶山鄉
    ○○村○○段山上產業道路查獲前開車號Ｒ三—四五一二號之自小客車一輛。
二、案經新竹市警察局第三分局報告臺灣新竹地方法院檢察署檢察官偵查起訴，及移
    送本院併案審理。
    理  由
一、訊據被告丙○○對於右揭時地分別竊取被害人乙○○及戊○所有之前揭自小客車
    等情供承不諱，核與被害人等指述之情節相符，且經證人丁○○及甲○○於本院
    審理時到庭證述明確，並有新竹市警察局車輛失竊、車牌遺失（尋獲）證明單一
    紙、新竹縣警察局車輛失竊、車牌遺失（尋獲）證明單一紙、車籍作業系統—查
    詢認可資料一份及贓證物品認領保管收據二份在卷足稽，復有車號Ｒ三—四五一
    二號之自小客車之照片六幀在卷足案，足見被告前開所為自白，確與事實相符。
    本案事證已臻明確，被告犯行洵堪認定。
二、核被告丙○○所為係犯刑法第三百二十條第一項之普通竊盜罪。其先後二次竊盜
    犯行，時間緊接，反覆為之，所犯又係犯罪構成要件相同之罪名，顯係基於概括
    之犯意，應依連續犯之規定論以一罪，並依法加重其刑。又被告所犯事實（一）
    竊盜犯行部分，雖未經起訴，惟此部分與公訴意旨即事實（二）部分有連續犯之
    裁判上一罪關係，自為本案起訴效力範圍所及，本院自應併予審理，附此敘明。
    又按裁判上之一罪其一部分犯罪既已因案被發覺，雖在檢察官或司法警察官訊問
    中被告陳述其未發覺之部分犯罪行為，並不符合刑法第六十二條之規定，不應認
    有自首之效力，為最高法院七十三年度第二次刑事庭會議決議在案。而本案被告
    雖於竊取車牌號碼Ｒ三—四五一二號自小客車之犯行未發覺前，即向警察機關供
    述該次竊盜犯行等情，固經證人即查獲警員丁○○及甲○○證述：在被告尚未供
    述前，伊等不知道這部車就是被告所偷，是被告供述出來後，伊等去查才知道這
    部車是他偷的等語綦詳，然因被告竊取車號Ｒ三—四五一二號自小客車之犯行部
    分，與公訴人起訴之前揭被告竊取車號ＪＹ—六三六一號自小客車犯行部分具有
    連續犯之裁判上一罪關係，是與自首之要件不符，不得適用自首之規定減輕其刑
    ，附此敘明。爰審酌被告犯罪之動機、目的、手段、所生危害及犯後坦承犯行，
    態度尚稱良好等一切情狀，量處如主文所示之刑，以資懲儆。又公訴人雖認被告
    前已犯竊盜犯行，猶不知悔改，復犯本案，應加重其刑等語，惟被告雖曾於八十
    六年間犯竊盜罪，經本院判處有期徒刑八月、緩刑三年、緩刑期中交付保護管束
    ，然該判決係於八十七年一月三日確定，並經新竹地方法院檢察署於八十七年二
    月九日結案，有臺灣高等法院被告全國前案紀錄表及臺灣新竹地方法院檢察署刑
    案資料查註紀錄表各一份在卷足稽，是被告於犯本案時即九十年二月十日及二月
    十一日之際緩刑既未被撤銷，緩刑自已期滿，依法其上開刑之宣告即失其效力，
    是以本院審酌上情，認應量處如主文所示之刑，附此敘明。
據上論斷，應依刑事訴訟法第二百九十九條第一項前段，刑法第五十六條、第三百二
十條第一項，罰金罰鍰提高標準條例第一條前段，判決如主文。
本案經檢察官吳金棟到庭執行職務。
中      華      民      國      九十    年      八    月    二十九      日
                                臺灣新竹地方法院刑事第二庭
                                    法  官    楊  惠  芬
右正本證明與原本無異。
如不服本判決，應於判決送達後十日內向本院提出上訴狀( 應附繕本 )，上訴於
臺灣高等法院。
                                    書記官    吳  鈺  敏
中      華      民      國      九十    年      八    月    二十九      日
附錄本案論罪科刑法條全文：
刑法第三百二十條第一項：
意圖為自己或第三人不法之所有，而竊取他人之動產者，為竊罪，處五年以下有期
徒刑、拘役或五百元以下罰金。


司法院資訊處製作；財團法人民間司法改革基金會備份。
